fr: Arts et loisirs > Loisirs et arts créatifs > Instruments de musique > Instruments de musique électroniques > Contrôleurs MIDI: Contrôleurs claviers; Contrôleurs de pads
hu: Művészet és szórakoztatás > Hobbik és kreatív művészet > Hangszerek > Elektronikus hangszerek > MIDI-vezérlők: Billentyűzetvezérlők; Padvezérlők
sv: Konst och underhållning > Hobby och skapande > Musikinstrument > Elektriska musikinstrument > MIDI-kontrollenheter: Keyboardskontroller; Pad-kontroller
tr: Sanat ve Eğlence > Hobiler ve Sanatsal Çalışmalar > Müzik Aletleri > Elektronik Müzik Aletleri > MIDI Kontrolörler: Klavye Kontrolörleri; Ped Kontrolörleri
pt-BR: Artes e entretenimento > Hobbies e artes > Instrumentos musicais > Instrumentos musicais eletrônicos > Controladores MIDI: Controladores de teclado; Controladores de bloco
zh-TW: 藝術/娛樂 > 嗜好和創作藝術 > 樂器 > 電子樂器 > MIDI 控制器: 鍵盤控制器; 打擊墊控制器
el: Τέχνες & Ψυχαγωγία > Χόμπι & Δημιουργικές Τέχνες > Μουσικά όργανα > Ηλεκτρονικά μουσικά όργανα > Ελεγκτές MIDI: Ελεγκτές πληκτρολογίου; Ελεγκτές Pad
hr-HR: Umjetnost i zabava > Hobiji i kreativne umjetnosti > Glazbala > Elektronička glazbala > MIDI kontroleri: Kontroleri klavijatura; Pad kontroleri
it: Arte e svago > Hobby e arti creative > Strumenti musicali > Strumenti musicali elettronici > Controller MIDI: Controller da tastiera; Controller del pad
bg-BG: Изкуства и развлечения > Хобита и творчески изкуства > Музикални инструменти > Електронни музикални инструменти > MIDI контролери: Клавиатурни контролери; Контролери подложки
th: ศิลปะและความบันเทิง > งานอดิเรกและศิลปะสร้างสรรค์ > เครื่องดนตรี > เครื่องดนตรีอิเล็กทรอนิกส์ > อุปกรณ์ควบคุม MIDI: ตัวควบคุมคีย์บอร์ด; ตัวควบคุมแพด
nb: Kunst og underholdning > Hobby og kreativitet > Musikkinstrumenter > Elektroniske musikkinstrumenter > MIDI-kontrollere: Keyboardkontrollere; Padkontrollere
ru: Искусство и развлечения > Хобби и творчество > Музыкальные инструменты > Электронные музыкальные инструменты > MIDI-контроллеры: С клавиатурой; С пэдами
en: Arts & Entertainment > Hobbies & Creative Arts > Musical Instruments > Electronic Musical Instruments > MIDI Controllers: Keyboard Controllers; Pad Controllers
pt-PT: Artes e lazer > Passatempos e artes criativas > Instrumentos musicais > Instrumentos musicais eletrónicos > Controladores MIDI: Controladores de teclado; Controladores de Pad
sl-SI: Kultura in zabava > Hobiji in ustvarjalne umetnosti > Glasbila > Elektronska glasbila > MIDI krmilniki: Krmilniki za klaviature; Pad kontrolniki
ko: 아트/엔터테인먼트 > 취미/예술 > 악기 > 전자 악기 > MIDI 컨트롤러: 키보드 컨트롤러; 패드 컨트롤러
es: Arte y ocio > Hobbies y artes creativas > Instrumentos musicales > Instrumentos musicales electrónicos > Controladores MIDI: Controladores de teclado; Controladores de almohadilla
cs: Umění a zábava > Hobby, hudba a výtvarné umění > Hudební nástroje > Elektronické hudební nástroje > MIDI kontroléry: Klávesové kontrolery; Pad kontrolery
zh-CN: 艺术与娱乐 > 爱好/艺术创作 > 乐器 > 电子乐器 > MIDI控制器: 键盘控制器; 打击垫控制器
sk-SK: Umenie a zábava > Záľuby a tvorivé dielne > Hudobné nástroje > Elektronické hudobné nástroje > MIDI ovládače: Klávesové ovládače; Tlačidlové ovládače
lt-LT: Menai ir pramogos > Hobiai ir menai > Muzikos instrumentai > Elektroniniai muzikos instrumentai > MIDI valdikliai: Klaviatūros valdikliai; Mygtukiniai valdikliai
fi: Taide ja viihde > Harrastukset ja taiteet > Soittimet > Sähköiset soittimet > MIDI-kontrollerit: Kosketinkontrollerit; Padikontrollerit
pl: Sztuka i rozrywka > Hobby i sztuki piękne > Instrumenty muzyczne > Elektroniczne instrumenty muzyczne > Kontrolery MIDI: Kontrolery klawiatury; Kontrolery padów
ro-RO: Artă și divertisment > Hobby-uri și artă > Instrumente muzicale > Instrumente muzicale electronice > Controlere MIDI: Controlere claviatură; Controlere tip pad
nl: Kunst en entertainment > Hobby's en creatieve vaardigheden > Muziekinstrumenten > Elektronische muziekinstrumenten > MIDI-controllers: Keyboardcontrollers; Padcontrollers
vi: Nghệ thuật và giải trí > Sở thích và nghệ thuật sáng tạo > Nhạc cụ > Nhạc cụ điện tử > Bộ điều khiển MIDI: Bộ điều khiển đàn phím; Bộ điều khiển phím
de: Kunst & Unterhaltung > Hobby & Kunst > Musikinstrumente > Elektronische Musikinstrumente > MIDI-Controller: Keyboard-Controller; Pad-Controller
da: Kunst og underholdning > Hobby og håndarbejde > Musikinstrumenter > Elektroniske musikinstrumenter > MIDI-controllere: Keyboardcontrollere; Pad-controllere
ja: 芸術・エンターテイメント > 趣味・コレクション > 楽器 > 電子楽器 > MIDIコントローラー: キーボードコントローラー; パッドコントローラー